# 企业像高管股东集资

提问人：路西法 2014 时间：2015-11-07 22:17:48
公司系拟上市公司，以前困难的时候向高管、股东集资，后来公司业绩变好了，但这些高管和股东仍然没将这部分钱拿出来， 现在每年仍以15%的利息给借款人利息，公司现在业绩、资金流充足，15%的利率比同期贷款利率都要高很多，已然变成了一项福利了。
这样做是否违法？是否对IPO构成障碍么？

回答人：chenyiwei
对于此类处于灰色地带的集资，建议尽快处理完毕，至少在IPO的最后一期资产负债表日之前处理完毕，以免对IPO构成不利影响。
对于所支付的利息超出正常对外融资成本，本质上超出部分构成职工薪酬的情形，应考虑基于其经济实质将实际支付的利息超出正常融资成本的部分确认为职工薪酬费用。